【裁判字號】    97,審易,1458
【裁判日期】    971231
【裁判案由】    竊盜
【裁判全文】
臺灣桃園地方法院宣示判決筆錄        97年度審易字第1458號
                                    97年度審訴字第2919號
公  訴  人  臺灣桃園地方法院檢察署檢察官
被      告  甲○○
指定辯護人  本院公設辯護人彭詩雯
上列被告因竊盜及違反毒品危害防制條例等案件（起訴案號：97
年度偵字第12994 號、第14966 號及97年度毒偵字第4934號），
於中華民國97年12月31日下午5 時許，在本院第14法庭宣示判決
，出席職員如下：
          法  官  鍾雅蘭
          書記官  楊郁馨
法官起立朗讀判決主文、犯罪事實要旨、處罰條文，及告以上訴
限制、期間並提出上訴狀之法院，且諭知記載其內容：
一、主  文：
    甲○○竊盜，累犯，處有期徒刑肆月，扣案之鑰匙貳支均沒
    收；又攜帶兇器竊盜，累犯，處有期徒刑捌月，扣案之六角
    扳手貳支均沒收；又施用第一級毒品，累犯，處有期徒刑捌
    月；又施用第二級毒品，累犯，處有期徒刑捌月。應執行有
    期徒刑貳年，扣案之鑰匙貳支、六角扳手貳支均沒收。
二、犯罪事實要旨：
  (一)甲○○前於民國88年間因施用第二級毒品案件，經本院以88
    年度毒聲字第7203號裁定送觀察、勒戒後，認無繼續施用毒
    品傾向，於88年12月15日執行完畢釋放出所，並經臺灣桃園
    地方法院檢察署檢察官以88年度毒偵字第1718號為不起訴處
    分確定；另於89年間因販賣第二級毒品及收受贓物等案件，
    經本院以89年度訴字第321 號判決各判處有期徒刑4 年、5
    月，並定應執行有期徒刑4 年4 月確定；於90年間又因偽造
    文書案件，經臺灣新竹地方法院以90年度訴字第90號判決判
    處有期徒刑5 月確定；復於前開觀察、勒戒執行完畢釋放後
    5 年內，即90年間因施用第一、二級毒品案件，經本院以90
    年度毒聲字第556 號裁定送觀察、勒戒後，認有繼續施用毒
    品傾向，經本院以90年度毒聲字第3891號裁定令入戒治處所
    施以強制戒治，嗣經本院91年度毒聲字第336 號裁定停止戒
    治併付保護管束出所，於91年9 月10日保護管束期滿停止戒
    治未經撤銷，強制戒治視為執行完畢，該施用毒品案件並經
    本院以90年度訴字第1715號判決各判處有期徒刑7 月、4 月
    並定應執行有期徒刑10月確定後，復與前開90年間因偽造文
    書案件經判處有期徒刑5 月確定之刑期，經本院以92年度聲
    字第42號裁定定應執行有期徒刑1 年2 月確定後，並與上開
    應執行有期徒刑4 年4 月之刑期接續執行，於95年3 月23日
    假釋併付保護管束出監，迄95年12月20日保護管束期滿，假
    釋未經撤銷，未執行之刑，以已執行論（於本案均構成累犯
    ）。
  (二)詎其仍不知悔改，復分別基於意圖為自己不法之所有，而為
    下列竊盜犯行：
  １於97年5 月7 日下午6 時許，在桃園縣平鎮市○○路旁某處
    ，持其所有之鑰匙2 支，竊取丙○○所有並停放在上址之車
    牌號碼為DC-1143 號自用小貨車，得手後，供己作為代步之
    用。嗣於翌日（8 日）上午11時10分許，甲○○駕駛前揭所
    竊得之自用小貨車行經新竹縣湖口鄉○○路○段時，為警查
    獲，並扣得前揭用以行竊之鑰匙2 支。
  ２於97年6 月21日下午4 時許，在桃園縣桃園市○○路○段10
    70號前，持其所有之客觀上足以對人之生命、身體、安全構
    成威脅，屬金屬製品質地堅硬，足為兇器使用之六角扳手2
    支（起訴書誤載為1 支，應由本院予以更正），竊取乙○○
    所有停放在該處之車牌號碼為V9-7432 號自用小貨車，得手
    後供己代步之用，嗣於同日下午4 時20分許，駕駛前揭所竊
    得之自用小貨車行經桃園縣八德市○○路854 巷口時，為警
    查獲，並扣得前揭用以行竊之六角扳手2 支。
  (三)甲○○另基於施用第一級毒品海洛因及第二級毒品甲基安非
    他命之犯意，於97年7 月17日某時，在桃園縣桃園市○○街
    79號1 樓居處內，分別以針筒注射及吸食器吸食之方式，施
    用第一級毒品海洛因及第二級毒品甲基安非他命各1 次。嗣
    甲○○因另案通緝，於97年7 月17日晚間8 時40分許，為警
    在臺北縣鶯歌鎮○○路130 號前緝獲，並經其同意採集尿液
    送驗後始查悉上情。
三、處罰條文：
    毒品危害防制條例第10條第1 項、第2 項，刑法第11條前段
    、第320 條第1 項、第321 條第1 項第3 款、第47條第1 項
    、第38條第1 項第2 款、第51條第5 款。
四、協商判決除有刑事訴訟法第455 條之4 第1 項第1 款於本訊
    問程序終結前，被告撤銷協商合意或檢察官撤回協商聲請者
    ；第2 款被告協商之意思非出於自由意志者；第4 款被告所
    犯之罪非第455 條之2 第1 項所定得以協商判決者；第6 款
    被告有其他較重之裁判上一罪之犯罪事實者；第7 款法院認
    應諭知免刑或免訴、不受理者情形之一，及違反同條第2 項
    「法院應於協商合意範圍內為判決；法院為協商判決所科之
    刑，以宣告緩刑或2 年以下有期徒刑、拘役或罰金為限」之
    規定者外，不得上訴。
五、如有前述例外得上訴之情形，又不服本件判決，得自收受判
    決送達後10日內，向本院提出上訴書狀，上訴於第二審法院
    。
中    華    民    國    97    年    12    月    31    日
                        刑事庭  法  官  鍾雅蘭
以上正本證明與原本無異。
                                書記官  楊郁馨
中    華    民    國    97    年    12    月    31    日
附論本案論罪科刑之法條：
毒品危害防制條例第10條
施用第一級毒品者，處6 月以上5 年以下有期徒刑。
施用第二級毒品者，處3 年以下有期徒刑。
中華民國刑法第320 條
（普通竊盜罪、竊佔罪）
意圖為自己或第三人不法之所有，而竊取他人之動產者，為竊盜
罪，處5 年以下有期徒刑、拘役或5 百元以下罰金。
意圖為自己或第三人不法之利益，而竊佔他人之不動產者，依前
項之規定處斷。
前二項之未遂犯罰之。
中華民國刑法第321條
（加重竊盜罪）
犯竊盜罪而有左列情形之一者，處6 月以上、5 年以下有期徒刑
：
一、於夜間侵入住宅或有人居住之建築物、船艦或隱匿其內而犯
    之者。
二、毀越門扇、牆垣或其他安全設備而犯之者。
三、攜帶兇器而犯之者。
四、結夥三人以上而犯之者。
五、乘火災、水災或其他災害之際而犯之者。
六、在車站或埠頭而犯之者。
前項之未遂犯罰之。


司法院資訊處製作；財團法人民間司法改革基金會備份。
